【裁判字號】    99,訴,837
【裁判日期】    990513
【裁判案由】    毒品危害防制條例
【裁判全文】
臺灣板橋地方法院刑事判決               99年度訴字第837號
公  訴  人  臺灣板橋地方法院檢察署檢察官
被      告  甲○○
上列被告因違反毒品危害防制條例案件，經檢察官提起公訴（98
年度毒偵字第8544號），而被告於準備程序中對被訴之事實為有
罪陳述，本院合議庭裁定由受命法官獨任行簡式審判程序，並判
決如下：
    主  文
甲○○施用第一級毒品，累犯，處有期徒刑柒月，扣案第一級毒
品海洛因壹小包（毛重零點伍公克，驗餘淨重零點肆玖公克）沒
收銷燬之，吸管壹支沒收；又施用第二級毒品，累犯，處有期徒
刑肆月，扣案第二級毒品安非他命壹小包（毛重貳點捌公克，驗
餘淨重貳點柒捌柒公克）沒收銷燬。應執行有期徒刑捌月扣案第
一級毒品海洛因壹小包（毛重零點伍公克，驗餘淨重零點肆玖公
克）、第二級毒品安非他命壹小包（毛重貳點捌公克，驗餘淨重
貳點柒捌柒公克）均沒收銷燬之，吸管壹支沒收。
    事  實
一、甲○○前於民國87年7 月22日因施用毒品案件，經本院裁定
    送觀察、勒戒後，認有繼續施用毒品之傾向，經本院裁定令
    入戒治處所施以強制戒治，於88年8 月16日強制戒治期滿執
    行完畢。復於前開強制戒治執行完畢後5 年內之89年7 月5
    日，再因施用毒品案件，經本院裁定送觀察、勒戒後，認有
    繼續施用毒品之傾向，再經本院裁定令入戒治處所施以強制
    戒治，於90年8 月20日執行完畢，刑責部分則經本院餘89年
    11月3 日以89年度易字第3572號判處有期徒刑3 月，89年12
    月4 日判決確定。又於94年10月21日，因施用毒品案件，經
    本院以94年度訴字第1750號判處有期徒刑1 年確定；再於95
    年7 月28日，因施用毒品案件，經本院以95年度訴字第1773
    號判處有期徒刑1 年4 月確定，嗣經本院以96年度聲減字第
    351 號裁定減為有期徒刑8 月確定，並與上開有期徒刑1 年
    接續執行，於96年10月15日縮刑期滿執行完畢。詎仍不知悔
    改，復基於施用第一級毒品海洛因及第二級毒品甲基安非他
    命之犯意，分別於98年11月11日晚上9 時許，在臺北縣鶯歌
    鎮○○街45巷21號住處內，以將海洛因摻於香菸內吸食之方
    式，施用海洛因1 次，及於同年月12日上午某時分許，在上
    址住處內，以將甲基安非他命置入玻璃球以火燒烤吸食之方
    式，施用甲基安非他命1 次。嗣於同日21時50分許，為警在
    臺北縣鶯歌鎮○○街249 號之長達汽車修理廠休息室內查獲
    ，並扣得海洛因1 小包（毛重0.5 公克、驗餘淨重0.49公克
    ）、甲基安非他命1 小包（毛重2.8 公克、驗餘淨重2.787
    公克）、削尖吸管1 支。
二、案經桃園縣政府警察局龜山分局報請臺灣板橋地方法院檢察
    署檢察官偵查起訴。
    理  由
一、訊據被告甲○○對於上揭事實坦承不諱，被告之尿液經經警
    採集送鑑驗，結果呈鴉片類與安非他命類陽性反應，顯見被
    告確有於上揭時、地施用海洛因與甲基安非他命行為之事實
    ，有臺灣檢驗科技股份有限公司98年11月27日出具之濫用藥
    物檢驗報告、桃園縣政府警察局龜山分局被採尿人尿液暨毒
    品真實姓名與編號對照表各1 紙在卷可稽，復有扣案之海洛
    因1 小包（毛重0.5 公克，驗餘淨重0.49公克）、甲基安非
    他命1 小包（毛重2.8 公克，驗餘淨重2.787 公克）及削尖
    吸管1 支足資佐證，事證已甚明確，被告犯行堪以認定。
二、核被告所為，係違反毒品危害防制條例第10條第1、2項之施
    用第一、二級毒品罪。其施用毒品前持有毒品之低度行為，
    應為施用毒品之高度行為所吸收，均不另論罪。被告所犯上
    開2 罪間，犯意各別，罪名有異，應予分論併罰。又被告有
    如犯罪事實欄所載之論罪、科刑、及徒刑之執行情形，有台
    灣高等法院被告前案紀錄表1 份在卷可稽，其於有期徒刑執
    行完畢後，5 年以內故意再犯本件有期徒刑以上之罪，均為
    累犯，均應依刑法第47條第1 項之規定加重其刑。爰審酌被
    告犯罪之動機、目的、手段、所生危害、犯罪後坦承犯行態
    度尚佳等一切情狀，分別量處如主文所示之刑，併定其應執
    行之刑，以資懲儆。至扣案之海洛因1 小包（毛重0.5 公克
    、驗餘淨重0.49公克、甲基安非他命1 小包（毛重2.8 公克
    、驗餘淨重2.787 公克），均應依毒品危害防制條例第18條
    第1 項前段規定宣告沒收銷燬之；扣案之削尖吸管1 支為被
    告所有，供犯罪所用之物，業據被告供承在卷，並應依刑法
    第38條第3 項、第1 項第2 款規定宣告沒收之。
據上論斷，應依刑事訴訟法第273 條之1 第1 項、第299 條第1
項前段，毒品危害防制條例第10條第1 項、第2 項、第18條第1
項前段，刑法第11條前段、第47條第1 項、第51條第5 款、第38
條第1 項第2 款，判決如主文。
本案經檢察官黃佳權到庭執行職務。
中    華    民    國    99    年    5     月    13    日
                  刑事第六庭    法  官   胡堅勤
上列正本證明與原本無異。
如不服本判決，應於判決送達後10日內敘明上訴理由，向本院提
出上訴狀 (應附繕本) ，上訴於臺灣高等法院。其未敘述上訴理
由者，應於上訴期間屆滿後20日內向本院補提理由書「切勿逕送
上級法院」。
                                書記官  梁宜庭
中    華    民    國    99    年    5     月    13    日
附錄本案論罪科刑法條全文：
毒品危害防制條例第10條第1、2項
施用第一級毒品者，處 6 月以上 5 年以下有期徒刑。
施用第二級毒品者，處 3 年以下有期徒刑。

司法院資訊處製作；財團法人民間司法改革基金會備份。
